【裁判字號】    97,上,264
【裁判日期】    970520
【裁判案由】    損害賠償
【裁判全文】
臺灣高等法院民事判決                   97年度上字第264號
上  訴  人  丁○○
訴訟代理人  丙○○
被上訴人    乙○○
訴訟代理人  甲○○
            戊○○
上列當事人間損害賠償事件，上訴人對於中華民國96年12月31日
臺灣桃園地方法院96年度重訴字第220號第一審判決提起上訴，
本院於97年5月13日言詞辯論終結，判決如下：
    主  文
原判決關於命上訴人給付超過新台幣壹佰壹拾伍萬柒仟陸佰柒拾
壹元及自民國九十六年五月十日起至清償日止按年息百分之五計
算之利息部分，及該部分假執行之宣告，暨訴訟費用之裁判除確
定部分外均廢棄。
前開廢棄部分，被上訴人在第一審之訴及假執行之聲請均駁回。
其餘上訴駁回。
第一、二審訴訟費用除確定部分外由兩造各負擔二分之一。
    事實及理由
一、被上訴人起訴主張：上訴人於民國 (下同)95 年9月4日上午
    11 時10分許，駕駛伊所有車牌號碼0777-EU號休旅車，在桃
    園縣復興鄉羅浮村1鄰合流11號前，本應行駛渠車道並應注
    意對向車道來車，依當時之情形並無不能注意之情形，竟疏
    未注意，駛入來車道，致撞擊被上訴人騎乘之車牌號碼K2T-
    025號重型機車，使被上訴人受有嘴部及下巴挫傷、左手手
    腕挫傷、左手遠端橈骨粉碎性骨折、左手尺骨骨折之傷害，
    上訴人有過失甚明，且上訴人上開過失傷害犯行，業經檢察
    官起訴，經原法院審理在案。上訴人因本件車禍事故，不法
    侵害被上訴人身體、財產之權利，應賠償被上訴人醫療費及
    轉院交通費新台幣（下同）2萬0687元、減少勞動能力損害
    數額10萬元、看護費用6萬6000元、接送支出4萬0800元、營
    養費用7584元、傷口材料費用9400元、未來除疤痕費用30
    萬元、安全帽1000元、手機5000元、眼鏡6000元、牛仔褲
    1200元及精神慰撫金190萬元，共計245萬7671元及自96年5
    月10日起至清償日止按年息5%計算之利息。並聲明：駁回上
    訴。（被上訴人於原審請求上訴人給付1405萬7542元及自起
    訴狀繕本送達之翌日起算之法定遲延利息，原判決判准給付
    245萬7671元及自起訴狀繕本送達之翌日即96年5月10日起算
    之法定遲延利息，並駁回被上訴人其餘請求，上訴人就其所
    受敗訴判決部分提起上訴，被上訴人並未對於其所受判決敗
    訴部分聲明不服。）
二、上訴人辯稱：原審判決對於慰撫金准許之金額過高，對於其
    他部分沒有意見等語。並上訴聲明：(一)原判決不利於上訴人
    部分廢棄。(二)上廢棄部分，駁回被上訴人在第一審之訴。
三、經查被上訴人主張：上訴人駕駛休旅車有過失而駛入來車道
    撞擊被上訴人騎乘之重型機車，致使被上訴人受有嘴部及下
    巴挫傷、左手手腕挫傷、左手遠端橈骨粉碎性骨折、左手尺
    骨骨折等傷害，其得依侵權行為之法律關係請求上訴人賠償
    醫療費及轉院交通費2萬0687元、減少勞動能力損害數額10
    萬元、看護費用6萬6000元、接送支出4萬0800元、營養費用
    7584元、傷口材料費用9400元、未來除疤痕費用30萬元、安
    全帽1000元、手機5000元、眼鏡6000元、牛仔褲1200元，共
    計55萬7671元等事實，為上訴人所不爭執，應認被上訴人此
    部分之請求為正當，應予准許。
四、被上訴人主張：其因本件車禍受有受有嘴部及下巴挫傷、左
    手手腕挫傷、左手遠端橈骨粉碎性骨折、左手尺骨骨折之傷
    害，致受有精神上之損害，其得依侵權行為之法律關係請求
    上訴人賠償精神慰藉金190萬元等語。上訴人對於被上訴人
    得請求精神慰藉金之事實並不爭執，惟辯稱：被上訴人所請
    求之精神慰藉金過高等語。本院審酌被上訴人所受之傷害程
    度，且必須除疤而造成精神上之痛苦及生活上之不便，且影
    響其彈奏鋼琴及小提琴之功能，及上訴人為高中畢，無業，
    94年所得僅11萬0352元、95年所得僅8982元，有不動產價值
    752萬9678元，被上訴人為大學生，沒有財產，有財產資料
    附卷可稽（原審重訴卷，35至43頁），且為兩造所不爭（本
    院卷，28頁反面）等情狀，認被上訴人190萬元之請求尚屬
    過高，應核減為60萬元，被上訴人逾此部分請求，並非有據
    。
五，總計被上訴人得請求之金額為115萬7671元（55萬7671元加
    上60萬元）。
六、從而被上訴人依侵權行為損害賠償之法律關係請求上訴人應
    給付被上訴人245萬7671元及自附帶民訴起訴狀繕本送達翌
    日即96年5月10日（原審簡附民卷，44頁）起至清償日止按
    年息百分之五計算之利息，於115萬7671元及自96年5月10
    日起算之法定遲延利息部分，為有理由，應予准許。逾此所
    為請求，為無理由，應予駁回。被上訴人敗訴部分，其假執
    行之聲請失所附麗，應併予駁回。原審就超過上開應准許部
    分，為上訴人敗訴之判決，並為假執行之宣告，自有未洽。
    上訴意旨就此部分指摘原判決不當，求予廢棄改判，為有理
    由，應由本院廢棄改判。至於上開應准許部分，原審判命上
    訴人給付，並為假執行之宣告，核無違誤，上訴意旨，就此
    部分，仍執陳詞，指摘原判決不當，求予廢棄，為無理由，
    應駁回其上訴。
七、據上論結，本件上訴為一部有理由，一部無理由，依民事訴
    訟法第450條、第449條第1項、第79條，判決如主文。
中    華    民    國    97    年    5    月    20    日
                    民事第十三庭
                        審判長法  官  黃嘉烈
                              法  官  吳燁山
                              法  官  高鳳仙
正本係照原本作成。
不得上訴。
中    華    民    國    97    年    5     月    23    日
                              書記官  黃慶霽


司法院資訊處製作；財團法人民間司法改革基金會備份。
